臺灣新北地方法院板橋簡易庭小額民事判決
　　　　　　　　　　　　　　　　　 110年度板小字第2925號

原　　　告　吳夢萱　
被　　　告　李俊達　
上列當事人間請求侵權行為損害賠償事件，本院於民國110年11
月11日言詞辯論終結，判決如下：
    主      文
被告應給付原告新臺幣壹仟伍佰肆拾參元，及自民國一一○年五
月二十日起至清償日止，按週年利率百分之五計算之利息。
訴訟費用新臺幣壹仟元，由被告負擔。
本判決得假執行。
    事實及理由
一、原告主張：被告於民國110 年4 月6 日21時10分許，駕駛車
    牌號碼000-0000號普通重型機車，停放於新北市板橋區四維
    路291 巷與269 巷口處，於停車時不慎撞擊原告所有停放於
    該處之車牌號碼000-0000號普通重型機車（下稱系爭車輛）
    ，致系爭車輛受損，原告因而支出系爭車輛修復費用新臺幣
    （下同）1,900 元（零件1,600 元、工資300 元），經計算
    折舊後僅請求1,543 元。為此，爰依民法第184 條第1 項前
    段、第2 項、第191 條之2 規定，請求被告賠償損害等語。
    並聲明：（一）被告應給付原告1,543 元，及自起訴狀繕本
    送達翌日起至清償日止，按週年利率百分之5 計算之利息。
    （二）願供擔保，請准宣告假執行。
二、被告則以：原告提出的照片，係伊機車併排停於原告機車旁
    邊，但原告車輛受損部位在於車頭，如果是併排，應該是車
    側受損。當時伊有跟原告反應並不是伊造成，原告當時表示
    是伊機車的排煙管刮傷他的機車，但是伊機車的排煙管是金
    屬，原告機車是塑膠車殼，如果是原告的金屬都受損，為何
    塑膠車殼沒有受損或刮傷，所以原告機車上的車損並不是因
    為併排所造成，且伊停車之後，車輛是否有動過伊不知道，
    因為後來早上伊牽車的時候兩台車沒有貼在一起，伊也沒有
    看到排氣管有貼在原告機車旁邊，又如果係伊撞到的話，應
    該是一整條擦痕，而不是只有一個點等語，資為抗辯。並聲
    明：原告之訴駁回。
三、法院之判斷：
（一）原告主張被告於前開時、地駕駛前揭車輛，因停車不慎與
      系爭車輛發生碰撞，致系爭車輛受有損害等情，業據提出
      新北市政府警察局道路交通事故當事人登記聯單、台烽機
      車行出具之估價單為證，並據本院依職權向新北市政府警
      察局海山分局調閱本件道路交通事故卷宗附卷可參，被告
      雖抗辯其並未碰撞到系爭車輛云云，經查，經本院當庭勘
      驗卷附監視器錄影光碟檔案，結果略以：「檔案名稱：21
      -10-26發生碰撞.mp4，並將時間拉至21點10分20秒左右，
      進行播放，畫面顯示被告騎乘機車至事發地點後，將機車
      移至事發地點停放處，立起中柱以後，即步行離開，但因
      為原告所停放之機車前方有三輪車擋住之視角關係，無法
      看到被告停車時是否有碰撞到原告之機車」，此有本院勘
      驗筆錄在卷可參；復參酌新北市政府警察局海山分局交通
      分隊道路交通事故照片（本案卷第37頁）原告機車排氣管
      與系爭車輛車殼左前方接觸，可見系爭車輛於本件事故發
      生時，系爭車輛已停放在現場，原告機車係之後才停放於
      其旁邊，且原告機車排氣管有碰觸到系爭車輛車殼左前方
      處，而系爭車輛車殼為塑膠製品，若與原告機車排氣管接
      觸摩擦後留下擦傷亦與常情無違。是以，被告所辯並不足
      採。本件原告主張被告於停放機車間不慎碰撞系爭機車，
      致生車損之情，堪認屬實。
（二）又按因故意或過失，不法侵害他人之權利者，負損害賠償
      責任；汽車、機車或其他非依軌道行駛之動力車輛，在使
      用中加損害於他人者，駕駛人應賠償因此所生之損害；民
      法第184 條第1 項前段、第191 條之2 前段分別定有明文
      。又按物被毀損時，被害人除得依民法第196 條請求賠償
      外，並不排除民法第213 條至第215 條之適用。依民法第
      19 6條請求賠償物被毀損所減少之價額，得以修復費用為
      估定之標準，但以必要者為限（例如：修理材料以新品換
      舊品，應予折舊）。被害人如能證明其物因毀損所減少之
      價額，超過必要之修復費用時，就其差額，仍得請求賠償
      【最高法院77年度第9 次民事庭會議決議（一）可資參照
      】。本件被告於停放機車間不慎碰撞原告所有之系爭機車
      ，業據認定如前，則被告應負侵權行為損害賠償責任。經
      查，系爭車輛修復費用為1,900 元（零件1,600 元、工資
      300 元），此有台烽機車行出具之估價單附卷可考。惟該
      修復費用中零件部分既係以新品換舊品，則應扣除折舊後
      計算其損害。而依行政院財政部發布之「固定資產耐用年
      數表」規定，機械腳踏車車之耐用年數為3 年，並依同部
      訂定之「固定資產折舊率表」規定，耐用年數3 年依定率
      遞減法之折舊率為千分之536 ，其最後1 年之折舊額，加
      歷年折舊累計額，其總和不得超過該資產成本原額10分之
      9 。準此，系爭車輛於109 年11月出廠，此有公路監理電
      子閘門查詢結果在卷可稽，至本件事故發生之110 年4 月
      6 日，系爭車輛之實際使用年數為5 個月，故原告就零件
      部分得請求之金額應以1,243 元為限，加計毋庸折舊之工
      資300 元，共計1,543 元，即為原告得請求之修車費用。
（三）末按遲延之債務，以支付金錢為標的者，債權人得請求依
      法定利率計算之遲延利息。給付無確定期限者，債務人於
      債權人得請求時，經其催告而未為給付，自受催告時起，
      負遲延責任。其經債權人起訴而送達訴狀，或依督促程序
      送達支付命令，或為其他相類之行為者，與催告有同一之
      效力。應付利息之債務，其利率未經約定，亦無法律可據
      者，週年利率為百分之5 ，民法第233 條第1 項、第229
      條第2 項及第203 條分別定有明文。本件原告請求被告給
      付之損害賠償，係以支付金錢為標的，且無確定期限及約
      定利率，故原告請求被告給付自起訴狀繕本送達翌日即11
      0 年5 月20日起至清償日止，按週年利率百分之5 計算之
      利息，併應准許。
四、綜上所述，原告依民法第184 條第1 項前段、第191 條之2 
    規定，請求被告給付1,543 元，及自起訴狀繕本送達翌日即
    110 年5 月20日起至清償日止，按週年利率百分之5 計算之
    利息，為有理由，應予准許。
五、本件事證已臻明確，兩造其餘之攻擊防禦方法及所提證據，
    於判決結果不生影響，爰不一一論列，併此敘明。
六、本件係適用小額訴訟程序所為被告敗訴之判決，依民事訴訟
    法第436 條之20，應依職權宣告假執行；並依民事訴訟法第
    436 條之19第1 項規定，確定本件訴訟費用額為原告已繳納
    之第一審裁判費1,000 元，由被告負擔。
中    華    民    國   110    年    11    月    25    日
                  臺灣新北地方法院板橋簡易庭
                        法  官  陳怡親
以上正本係照原本作成。
如不服本判決，應於送達後20日內，向本院提出上訴狀，並表明
上訴理由（上訴理由應表明一、原判決所違背之法令及具體內容
。二、依訴訟資料可認為原判決有違背法令之具體事實。），如
於本判決宣示後送達前提起上訴者，應於判決送達後20日內補提
上訴理由書（須附繕本），如未於上訴後20日內補提合法上訴理
由書，法院得逕以裁定駁回上訴。
中    華    民    國   110    年    11    月    25    日
                        書記官  劉芷寧
 附表
-----
折舊時間           金額
第1年折舊值        1,600×0.536×(5/12)=357
第1年折舊後價值    1,600-357=1,243